# 案例解析 2017 案例1-01应如何理解

提问人：zengfengxia 时间：2018-01-23 15:44:31
上市公司执行企业会计准则案例解析 2017 案例1-01， 2013 年 12 月A公司向C公司作价1.3亿元转让其持有的B公司39%股权，同时与D公司签订补充协议，在前述股权发生二年内，A公司将其保留的B公司12%股权作价 4000 万，根据签约日至结算日按年化10%增加相应时间价值，转让给D公司或其指定的受让人，无论届时B公司经营状况如何，各方不得拒绝。合同签署后，D公司与C公司共同对B公司增资，A公司持股稀释至1.1%。 2014 年 12 月，A公司与D公司指定的C公司签订股权转让合同，将其持有的B公司剩余部分股权0.7%按前述预定的作价方式转让给C公司。 书中认为整个交易的完成没有实质性障碍，每一步交易的定价都是公平合理且每一步交易均不可逆转，因此不构成一揽子交易，需要单独判断第二次交易的处置日。并认定第二次交易应在 2014 年之后的期间确认股权处置收益。 根据解释 5 号关于一揽子交易判断时需考虑的几个因素：处置对子公司股权投资的各项交易的条款、条件以及经济影响符合以下一种或多种情况，通常表明应将多次交易事项作为一揽子交易进行会计处理：（ 1 ）这些交易是同时或者在考虑了彼此影响的情况下订立的；（ 2 ）这些交易整体才能达成一项完整的商业结果；（ 3 ）一项交易的发生取决于其他至少一项交易的发生；（ 4 ）一项交易单独看是不经济的，但是和其他交易一并考虑时是经济的。 我理解： 对A而言，交易的目的就是处置其持有的全部B公司股权（第二次交易不是期权，是各方不得拒绝的合同），两次交易整体才能达成一项完整的商业结果，第一次交易是第二次交易的前提，第二次交易采用与第一次交易相同的价格（除时间价值修订外），对于本案例的实际结算日 2014 年 12 月而言，也未必届时的公允价值，因此第二项交易单独看是不经济的，但是和第一次交易合并考虑是经济的。 综上，案例1-01的结论我理解存在瑕疵，应当将两个交易作为一揽子交易。

回答人：chenyiwei
看后也有同样的问题。个人理解是有可能在第一次股权转让后，该51%的股权应全部终止确认，同时确认一项 4000 万的长期应收款，按期计提利息收入。在两次交易的间隔期间，A公司实质上是在代持第二次转让的标的股权。